臺灣高等法院高雄分院刑事判決　　　　 96年度上易字第301號
上　訴　人　臺灣高雄地方法院檢察署檢察官
被　　　告　甲○○
上列上訴人因被告竊盜案件，不服臺灣高雄地方法院95年度易字
第2040號、第2042號中華民國96年1 月12日第一審判決（起訴案
號：臺灣高雄地方法院檢察署95年度偵字第26552 號、第25498
號），提起上訴，本院判決如下：
    主  文
原判決關於攜帶凶器竊盜及定執行刑部分，均撤銷。
甲○○攜帶凶器竊盜，累犯，處有期徒刑柒月，扣案之十字型螺
絲起子壹支沒收；又攜帶凶器竊盜，累犯，處有期徒刑柒月；應
執行有期徒刑壹年，扣案之十字型螺絲起子壹支沒收。
    事  實
一、甲○○前因準強盜案件，經原審法院判處有期徒刑5 年確定
    ，於94年11月10日因縮短刑期假釋出監，95年1 月20日縮刑
    期滿執行完畢，猶不知悔改，竟基於意圖為自己不法所有之
    犯意，先後於：(一)95年9 月23日上午7 時50分許，在高雄市
    鼓山區○○路1531號4 樓樓梯間，持自備之十字型螺絲起子
    撬開公寓之鋁門窗，竊取公寓之鋁門窗1 個，得手後為陳傳
    德報警當場查獲，並扣押十字型螺絲起子1 支。(二)95年10月
    5 日0 時許，至高雄市○○區○○路49號愛國市場內，趁被
    害人白艷金不注意之際，以螺絲起子撬挖拆卸架子之方式，
    竊取白艷金所管理之市場內鋁製品（計2 袋，重共約20公斤
    ）；又於95年10月6 日1 時許，接續至上址趁被害人白艷金
    不注意之際，以螺絲起子撬挖拆卸架子之方式，竊取白艷金
    管理之市場內鋁製品（4 支長約71 公分之鋁架及1 袋重約5
    、6 公斤之鋁製架子），當場為警查獲。
二、案經高雄市政府警察局三民第一分局、鼓山分局暨三民第二
    分局移送臺灣高雄地方法院檢察署檢察官偵查起訴。
    理  由
壹、程序方面：
    本件被告甲○○所犯係死刑、無期徒刑、最輕本刑為3 年以
    上有期徒刑以外之罪，其於本院審理中就被訴事實為有罪之
    陳述，經審判長告知簡式審判程序之意旨，並聽取公訴人、
    被告之意見後，本院認為適宜進行簡式審判程序，合先敘明
    。
貳、實體方面：
一、訊據被告對上開犯行坦承不諱，核與證人陳傳德、白豔金所
    證述情節相符。此外復有監視錄影光碟及翻拍照片、扣押物
    品目錄表、贓物認領保管單、現場蒐證照片等在卷可稽，足
    證被告之自白核與事實相符，事證明確，被告之犯行堪以認
    定。
二、按刑法第321 條第1 項第3 款所謂之兇器，其種類並無限制
    ，凡客觀上足對人之生命、身體、安全構成威脅，具有危險
    性之兇器均屬之（最高法院79年度台上字第5253號判例參照
    ）。查本件扣案之十字型扳手及鏍絲起子均係金屬製品，僅
    握把處為塑膠製品乙節，有扣案螺絲起子照片可參，其質地
    堅硬，被告攜帶該螺絲起子竊取財物，客觀上對人之生命、
    身體、安全足以構成威脅，而具有危險性，自屬兇器。是核
    被告所為，係犯刑法第321 條第1 項第3 款之攜帶凶器竊盜
    罪。被告所犯事實欄(一)、(二)之2 次竊盜行為，時間、地點不
    同，被害法益亦異，顯係另行起意，應併合處罰；又事實欄
    (二)所示2 竊盜行為，時間相近、地點相同，所竊物品類似，
    該2 次犯罪行為應係包括一罪之集合犯。又被告甲○○前因
    準強盜案件，經原審法院判處有期徒刑5 年確定，於94 年
    11月10日因縮短刑期假釋出監，95年1 月20日縮刑期滿執行
    完畢，有台灣高等法院被告前案紀錄表1 份在卷可查，其於
    執行完畢後5 年內故意再犯本件有期徒刑以上之罪，為累犯
    ，應依刑法第47條第1 項規定加重其刑。
三、原審對被告上開被訴部分，予以論罪科刑，固非無見；惟查
    被告所犯刑法第321 條第1 項第3 款加重竊盜罪之法定本刑
    為6 月以上5 年以下有期徒刑，且係累犯，原判決既未說明
    有何減輕之事由，竟僅各量處有期徒刑4 月，顯有違誤，公
    訴人上訴意旨，執此指摘原判決此部分不當，為有理由，應
    由本院將原判決關於攜帶凶器竊盜及定執行刑部分，均予撤
    銷改判；審酌被告竊取他人之物，漠視他人財產法益，然所
    竊之物價值非鉅，犯後坦承犯行，態度良好，及其犯罪之動
    機、目的、手段等一切情狀，量處如主文第2 項所示之刑，
    並定其應執行刑。扣案之十字型螺絲起子為被告所有，且為
    供其犯竊盜罪所用之物，業據被告自承無訛，應依刑法第38
    條第1 項第2 款宣告沒收。
四、原判決對普通竊盜部分，已判決有期徒刑4 月確定，本院不
    另論列。
據上論斷，應依刑事訴訟法第369 條第1 項前段、第364 條、第
299 條第1 項前段，刑法第321 條第1 項第3 款、第47條第1 項
、第38條第1 項第2 款、第51條第5 款，判決如主文。
本案經檢察官彭南雄到庭執行職務。
中　　華　　民　　國　　96　　年　　5 　　月　　8　　日
                  刑事第七庭    審判長法  官  莊飛宗
                                      法  官  邱明弘
                                      法  官  黃憲文
以上正本證明與原本無異。
不得上訴。
中　　華　　民　　國　　96　　年　　5 　　月　　8 　　日
　　　　　　　　　　　　　　　　　　　書記官   施耀程
附錄本判決論罪科刑法條：
刑法第321條第1項：
犯竊盜罪而有左列情形之一者，處6 月以上、5 年以下有期徒刑
：
一　於夜間侵入住宅或有人居住之建築物、船艦或隱匿其內而犯
    之者。
二　毀越門扇、牆垣或其他安全設備而犯之者。
三　攜帶兇器而犯之者。
四　結夥3 人以上而犯之者。
五　乘火災、水災或其他災害之際而犯之者。
六　在車站或埠頭而犯之者。
